Config:
  hfst:
    Gen: ../../../src/generator-gt-norm.hfst
    Morph: ../../../src/analyser-gt-norm.hfst
  xerox:
    Gen: ../../../src/generator-gt-norm.xfst
    Morph: ../../../src/analyser-gt-norm.xfst
    App: lookup

Tests:

# todo:
# Proofread the gold standard (below)
# Then: linnrun analyser, then correct. 


  Noun - veljekset - ei tsekattu : # Noun 'brødre' - ei tsekattu
     veljekset+N+Pl+Nom: veljekset
     veljekset+N+Pl+Gen: veljesten
     veljekset+N+Pl+Par: veljeksii
     veljekset+N+Pl+Tra: veljeksiksi
     veljekset+N+Pl+Abe: veljeksittä
     veljekset+N+Pl+Ine: veljeksissä
     veljekset+N+Pl+Ela: veljeksistä
     veljekset+N+Pl+Ill: veljekshiin
     veljekset+N+Pl+Ade: veljeksillä
     veljekset+N+Pl+Abl: veljeksiltä
     veljekset+N+Pl+All: veljeksille
     veljekset+N+Pl+Ess: veljeksinnä
     veljekset+N+Pl+Com: veljeksine
